【裁判字號】    99,交抗,965
【裁判日期】    991029
【裁判案由】    聲明異議
【裁判全文】
臺灣高等法院臺中分院刑事裁定         99年度交抗字第965號
抗  告  人
即受處分人  廖嘉
上列抗告人因違反道路交通管理處罰條例案件，不服臺灣臺中地
方法院中華民國99年10月8日裁定（99年度交聲字第3624號），
提起抗告，本院裁定如下：
    主  文
抗告駁回。
    理  由
一、本案經本院審理結果，認原審裁定認事用法均無不當，應予
    維持，並引原審裁定書記載之事實、證據及理由（如附件）
    。
二、抗告人即受處分人廖嘉（下稱抗告人）在本院未提出其他
    有利之證據，仍執陳詞辯稱：抗告人自始至終都未接獲本件
    裁決書，本件不論是鄭如盛警員之違規舉發及台中市監理站
    在承辦本件業務，皆有行政疏失，造成抗告人要多繳1.5倍
    的罰款，抗告人提出抗告主要目的，並非不願意繳交此罰款
    ，而是不願意多繳交1.5倍的罰款，原處分機關已認為此一
    案件有瑕疵存在，懇請將本案退回原處分機關出具意見為宜
    云云。
三、經查：
(一)按行為人有道路交通管理處罰條例之情形者，應填製舉發違
    反道路交通管理事件通知單（以下簡稱通知單），並於被通
    知人欄予以勾記，當場舉發者，應填記駕駛人或行為人姓名
    、性別、出生年月日、地址、身分證統一編號及車主姓名、
    地址、車牌號碼、車輛種類。被查獲之駕駛人或行為人為受
    處分人時，應於填記通知單後將通知聯交付該駕駛人或行為
    人簽名或蓋章收受之，違反道路交通管理事件統一裁罰基準
    及處理細則第11條第1項第1款定有明文。又按道路交通管理
    處罰條例所定罰鍰之處罰，受處罰人接獲違反道路交通管理
    事件通知單後，於15日內得不經裁決，逕依第92條第3項之
    罰鍰基準規定，向指定之處所繳納結案；不服舉發事實者，
    應於15日內，向處罰機關陳述意見；其不依通知所定期限前
    往指定處所聽候裁決，且未依規定期限繳納罰鍰結案或向處
    罰機關陳述意見者，處罰機關得逕行裁決之，道路交通管理
    處罰條例第9條第1項亦規定甚明。
(二)本件抗告人於97年1月22日12時41分許，駕駛車號YIW-268號
    重型機車，於台中市○○路口，因「駕車行經有燈光號誌管
    制之交岔路口闖紅燈」之違規，經臺中市警察局第三分局正
    義派出所警員以中市警交字第GE0000000號舉發違反道路交
    通管理事件通知單舉發，並經駕駛人即抗告人於收受通知聯
    者處親自簽名確認，有舉發違反道路交通管理事件通知單一
    份在卷可憑（原審卷第8頁）。足認本件舉發通知單確經抗
    告人當場簽收而完成舉發程序，舉發員警自無須再行任何通
    知，況於上開舉發通知單，已明確記載其違規事實、違反條
    款、應到案日期及處所等情，抗告人既已當場簽收自難諉為
    不知。其於事後置之不為查詢、處理，復未於應到案期限即
    97年2月6日前到案，原處分機關因而裁處抗告人罰鍰新台幣
    4500元，並記違規點數3點，從形式上觀之該處分程序上並
    無違法。
(二)又本案裁決書已合法送達於抗告人，業經原審法院調查明確
    ，且有送達證書在卷可憑，而依卷附舉發違反道路交通管理
    事件通知單內容所載，駕駛人之住址係填寫「台中市○區○
    ○街198巷7號」，抗告人於簽收該通知單時並未當場提出更
    正，其事後以已不住該地址，未收到任何通知為由，質疑本
    件送達程序之合法性，並無可採。況汽車駕駛人之住址有變
    更者，應填具異動登記書，檢同身分證或戶口名簿，向公路
    監理機關申請，道路交通安全規則第75條第1款復有明文。
    是抗告人倘有遷徙住所之事實，自應依上開規定辦理住址變
    更異動，否則其片面遷徙住所，又不辦理異動，亦未陳報新
    址，交通監理機關又有何管道得以知悉抗告人住所變更之事
    實？是本件裁決書依抗告人之戶籍地址為送達，自無瑕疵可
    指。本件抗告人遷居他處卻未依規定向公路監理機關辦理變
    更登記，致因可歸責於己身之事由未能及時到案，則其因此
    歸責於己之事由，致未能收受上開裁決書之不利益，本應由
    其自行承擔，前述已生合法送達之效力，並不受影響。
(三)綜上所述，本件原裁定認事用法，並無違誤。抗告人因可歸
    責於己之事由致遲誤聲明異議之法定期間，猶執上情提起抗
    告，指摘原裁定不當，並無理由，應予駁回。
四、據上論斷，應依道路交通事件處理辦法第26條、刑事訴訟法
    第412條，裁定如主文。
中    華    民    國    99    年    10    月    29    日
            刑事第十一庭  審判長法  官  郭  同  奇
                                法  官  陳  慧  珊
                                法  官  洪  曉  能
以上正本證明與原本無異。
不得抗告。
                                書記官  林  明  冬
中    華    民    國    99    年    11    月    01    日

司法院資訊處製作；財團法人民間司法改革基金會備份。
